【裁判字號】    99,易,1590
【裁判日期】    990713
【裁判案由】    詐欺
【裁判全文】
臺灣臺中地方法院刑事判決              99年度易字第1590號
公  訴  人  臺灣臺中地方法院檢察署檢察官
被      告  辛○○
上列被告因詐欺案件，經檢察官提起公訴（99年度偵字第4102號
、第6590號、第7879號、第8547號）及移送本院併案辦理（99年
度偵字第11257號、第12323號），本院判決如下：
    主    文
辛○○幫助意圖為自己不法之所有，以詐術使人將本人之物交付
，處有期徒刑肆月，如易科罰金，以新臺幣壹仟元折算壹日。
    犯罪事實
一、辛○○明知個人在金融機構帳戶之存摺、金融卡等帳戶資料
    係供自己使用之重要理財工具，關係個人身分、財產之表徵
    ，且可預見存摺、金融卡及其密碼資料如交予他人使用，而
    未加以闡明正常用途，極易被利用為與財產有關之犯罪工具
    ，竟仍不顧他人可能遭受財產上損害之危險，而基於縱若其
    金融機構之帳戶資料被利用作為詐欺取財之用，亦不違背其
    本意之幫助犯意，於民國九十八年十二月三十日前之某日，
    於不詳地點，將其前於九十四年十月十一日在合作金庫商業
    銀行烏日分行（下稱合庫銀行）所開立，帳號為0000000000
    000000號帳戶及其前於九十八年七月二十七日在臺中商業銀
    行中正分行（下稱臺中商銀）所開立，帳號為000000000000
    0000000號帳戶之金融卡及密碼資料，均交付予真實姓名、
    年籍均不詳之成年人使用，而容認該人所屬不法犯罪集團成
    員藉該等帳戶資料以遂行詐欺取財之犯罪。該真實姓名、年
    籍均不詳之成年人於取得此等帳戶資料後，即與共組不法犯
    罪集團之其他成員，共同基於意圖為自己不法所有之犯意聯
    絡，先後於不詳時間，在購物網站刊登不實之廣告，佯裝拍
    賣出售如附表「詐騙手法欄」所示之物品，致使居於臺北縣
    林口鄉之己○○、花蓮縣吉安鄉之癸○○、高雄市左營區之
    乙○○、臺北市中山區壬○○、雲林縣北港鎮之丑○○、新
    竹縣新豐鄉之丁○○、臺北縣鶯歌鎮之甲○○、高雄市鼓山
    區之庚○○、臺北市士林區之子○○、彰化縣員林鎮之丙○○誤信為真，均陷於錯誤，而於附表所示時間，各依指示匯
    入如附表所示不等之款項至如附表所示之金融機構帳戶內；
    未幾，即由前述詐欺集團成員持辛○○所提供之金融卡與密
    碼資料，將己○○等人遭詐騙所匯入之款項均提領一空（子
    ○○、丙○○匯款部分，則因匯入之臺中商銀帳戶已遭列為
    警示，故未被提領）。嗣己○○等人於匯款後均未收到貨品
    ，始知受騙，經報警處理，乃循線查悉上情。
二、案經己○○、癸○○、子○○訴由臺北市政府警察局士林分
    局，丑○○、庚○○訴由臺中縣警察局豐原分局與高雄市政
    府警察局左營分局先後報請及臺北縣政府警察局三峽分局報
    請臺灣板橋地方法院檢察署檢察官呈請臺灣高等法院檢察署
    檢察長令轉臺灣臺中地方法院檢察署檢察官偵查起訴，暨經
    壬○○訴由臺北市政府警察局中山分局報請臺灣臺北地方法
    院檢察署檢察官呈請臺灣高等法院檢察署檢察長令轉臺灣臺
    中地方法院檢察署檢察官及經丁○○訴由新竹縣政府警察局
    竹北分局報請臺灣臺中地方法院檢察署檢察官偵查後，均移
    送本院併案辦理。
    理    由
一、按被告以外之人（包括證人、鑑定人、告訴人、被害人及共
    同被告等）於審判外之陳述雖不符刑事訴訟法第一百五十九
    條之一至之四等四條之規定，而經當事人於審判程序同意作
    為證據，法院審酌該言詞陳述或書面陳述作成時之情況，認
    為適當者，亦得為證據；當事人、代理人或辯護人於法院調
    查證據時，知有刑事訴訟法第一百五十九條第一項不得為證
    據之情形，而未於言詞辯論終結前聲明異議者，視為有前項
    之同意，同法第一百五十九條之五定有明文。立法意旨在於
    傳聞證據未經當事人之反對詰問予以核實，原則上先予排除
    ；惟若當事人已放棄反對詰問權，於審判程序中表明同意該
    等傳聞證據可作為證據；或於言詞辯論終結前未聲明異議，
    基於尊重當事人對傳聞證據之處分權及證據資料愈豐富，愈
    有助於真實發見之理念，且強化言詞辯論主義，使訴訟程序
    得以順暢進行，上開傳聞證據亦均具有證據能力。本件告訴
    人己○○、癸○○、壬○○、丑○○、丁○○、庚○○、子
    ○○、被害人乙○○、甲○○、丙○○於警詢或偵查中之指
    陳，其性質雖屬證人於審判外所為之陳述，而為傳聞證據，
    且查無符合刑事訴訟法第一百五十九條之一至之四之情形；
    然其等所為之上開警詢及偵查筆錄內容，業經本院審理時予
    以提示並告以要旨，且經檢察官、被告辛○○就證據能力俱
    表示並無異見，當事人已知上述筆錄乃傳聞證據，且均未於
    言詞辯論終結前，對該等筆錄內容異議，本院審酌上開筆錄
    作成時，並無任何遭不當施壓或干擾，亦未有事證顯示其有
    遭受不當取供之情形，因認以之作為本件之證據亦屬適當，
    依上開刑事訴訟法第一百五十九條之五之規定，自得作為證
    據使用，合先敘明。
二、訊據被告辛○○固對上開合庫銀行、臺中商銀帳戶為其以本
    人名義所開立使用之情坦白承認，惟矢口否認有何幫助詐欺
    取財之犯行，辯稱：伊沒有把帳戶交給詐騙集團，伊不知道
    東西是何時遺失的，伊最後一次使用係在九十八年十二月二
    十日和朋友去玩，拿證件時伊還有看到提款卡在皮夾內，遺
    失的東西有健保卡、收據等，伊接獲通知時，有打電話去詢
    問銀行，當時才知道健保卡遺失，伊沒有將提款卡與密碼資
    料交付告知予他人使用云云。經查：
  (一)告訴人己○○、癸○○、壬○○、丑○○、丁○○、庚○○
    、子○○及被害人乙○○、甲○○、丙○○前揭如何因受詐
    騙而將其等所有之新臺幣（下同）七千一百元、一萬六千元
    、四千元、一萬二千元、一萬零八百元、六千元、四千元、
    四千六百元、五千元、五千元款項分別匯入被告辛○○所申
    設之上開合庫銀行或臺中商銀帳戶等情，已據告訴人己○○
    及被害人乙○○等人分別於警詢或偵查中指述綦詳（見偵字
    第4102號卷第18頁至第22頁、第24頁至第25頁、第26頁至第
    27頁、第29頁至第31頁、第32頁至第33頁，偵字第8229號卷
    第7頁至第9頁、第43頁，中縣豐警偵字第0990001897號卷第
    4頁至第6頁、第10頁至第12頁，竹縣北警偵字第0099500350
    6號卷第1頁至第3頁，高市警左分偵字第0990000294號卷第1
    頁至3頁反面），並有告訴人己○○所提出之中國信託商業
    銀行自動櫃員機交易明細單、告訴人壬○○所提出之合庫銀
    行自動櫃員機交易明細單、露天拍賣網頁及網路留言資料、
    告訴人丑○○所提出之郵政自動櫃員機交易明細表、告訴人
    丁○○所提出之臺灣中小企業銀行自動櫃員機交易明細表、
    告訴人庚○○所提出之合庫銀行存款憑條、告訴人子○○所
    提出之郵政跨行匯款申請書、露天拍賣網頁資料、被害人乙○○所提出之郵局自動櫃員機交易明細表、露天拍賣網頁資
    料、被害人甲○○所提出之國泰世華銀行客戶交易明細表、
    被害人丙○○所提出之郵政跨行匯款申請書、臺中商銀九十
    九年一月十九日中業管字第09907000908號函附之帳號00000
    00000000000000號帳戶之開戶及交易明細資料、合庫銀行九
    十九年三月十七日合金烏日存字第0990000839號函附之帳號
    0000000000000000號帳戶之開戶基本資料及各類存款分戶交
    易明細表存卷可稽（見偵字第4102號卷第37頁至第40之1頁
    、第59頁至第62頁、第67頁至第80頁，偵字第8229號卷第16
    頁至第20頁反面，中縣豐警偵字第0990001897號卷第7頁、
    第13頁、第16頁至第19頁，竹縣北警偵字第00995003506號
    卷第4頁，高市警左分偵字第0990000294號卷第4頁至第8頁
    ），足認被告所設立之上開合庫銀行及臺中商銀帳戶確實已
    均供作不法犯罪集團向告訴人己○○及被害人乙○○等人詐
    騙，並要求匯款而取得財物所用，應甚為明確。
  (二)被告辛○○雖以前揭情詞置辯，並提出帳簿、名片等資料，
    以證明其係從事汽車材料業，並有固定收入，不致為本件犯
    行；惟查，本件告訴人己○○及被害人乙○○等人遭詐騙匯
    款之時間係在九十八年十二月三十日、三十一日，而被告所
    提出之前揭帳簿記載之時間為九十九年四月間，與本件案生
    時間已相距有三、四個月之久，是依被告提出之前揭資料尚
    無從證明其於九十八年底之資力；且被告之資力狀況與其是
    否為本件犯行，實乃二事，無必然之直接關聯。另被告前於
    九十九年二月十七日之警詢時及同年四月二十日之偵查中曾
    稱：伊將提款卡都放在皮包內，伊平常沒有帶皮包之習慣，
    皮包放在車子副駕駛座前之置物箱內‧‧‧，伊在一月二十
    幾日接到士林分局通知伊製作筆錄時，才知道遺失，‧‧‧
    伊回到家就會把皮包拿下來等語（見中縣豐警偵字第099000
    1897號卷第2頁至第3頁，偵字第7879號卷第10頁至第11頁）
    ；則如依被告所稱，其返家後均會將置於車內副駕駛座前置
    物箱內之皮包取出拿進家中，應可隨時知悉其皮夾逸失，而
    得在發現皮夾逸失時，及時到警局報案，以維護自身權益，
    何有迨遲至警方通知時始知悉皮夾及提款卡遺失之理？被告
    此部分之辯稱，亦與常情不符；復查，被告於九十九年四月
    二十日偵查中稱：伊現金習慣放身上，而證件不習慣放在身
    上‧‧‧等語（見偵字第7879號卷第10頁），是依被告所言
    ，應可認其平日係將現金置於身上以便隨時取用；惟被告於
    本院審理時卻稱：伊與友人胡凱祥去年八、九月間有一次出
    去玩，胡凱祥錢帶不夠，伊亦係到車子之置物箱拿皮包、拿
    錢借胡凱祥云云（見本院卷第26頁反面）。被告平日既慣於
    將現金放置在身上，未放置皮包內，何以於友人胡凱祥向其
    借款時，未直接拿取放置於身上之現金，而反於平日慣行，
    至車上之置物箱拿取皮包內之現金借予友人胡凱祥？亦徵其
    所為辯詞並不實在。另查，依被告於九十九年四月二十日偵
    查時供稱：合庫銀行帳戶自伊開戶後，均未使用，伊都是用
    郵局帳戶存款，九十八年間，伊有合庫銀行、臺中商銀、郵
    局帳戶，郵局帳戶已不見，伊當時有辦遺失，伊將合庫銀行
    、臺中商銀提款卡隨身攜帶，係怕遺失，因郵局的遺失過等
    語（見偵字第7879號卷第9頁至第11頁），可知被告原持用
    之郵局帳戶提款卡應已遺失，且業經辦理掛失手續；惟被告
    嗣於本院審理時卻改稱：伊郵局之提款卡沒有在使用，提款
    卡置於何處，伊不清楚云云（見本院卷第28頁反面）。被告
    於本院審理時何以對郵局帳戶已因遺失辦理掛失手續隻字未
    提？其申辦之郵局帳戶究係已因遺失而業由其向銀行辦理掛
    失手續，而無法使用，或尚可使用而由其保管中，其前後供
    詞歧異反覆，莫衷一是。且依被告前揭供述，其對於個人申
    設之金融機構帳戶存摺、提款卡等資料攸關個人信用表徵，
    應妥適保管乙節知之甚詳，其何以未將平時不使用，且帳戶
    內並無餘額之合庫銀行、臺中商銀提款卡放置於住家，反將
    該等提款卡置於較易遭竊之自用小客車上？是觀以被告歷次
    所陳，其供詞反覆不一、相互矛盾，且與一般常理有違，不
    足採信。
  (三)復依前揭被告辛○○所開設前揭臺中商銀交易明細表所示，
    被告之此帳戶自九十八年十二月二十日結息後，帳戶僅餘四
    十八元，後於同年月三十日、三十一日，即有告訴人己○○
    、癸○○、被害人乙○○、甲○○、丙○○、告訴人子○○
    等人遭詐騙而分別匯入七千一百元、一萬六千元、四千六百
    元、五千元、五千元、四千元之款項，且旋即於該二日內分
    別遭人提領多筆款項，而至被害人丙○○匯款前，該帳戶僅
    餘八十二元；另依被告所開設前揭合庫銀行各類存款分戶交
    易明細表所示，被告之此帳戶於九十八年十二月三十一日前
    ，帳戶內僅剩餘額一百三十七元，旋於同日即有告訴人壬○○、丑○○、丁○○、庚○○等人遭詐騙而分別匯入四千元
    、一萬二千元、一萬零八百元、六千元，且隨即於同日內陸
    續遭人提領帳戶內之款項。是以，被告所申設前揭合庫銀行
    、臺中商銀之帳戶出現之密集、異常存提款之紀錄，更有告
    訴人己○○等人及被害人乙○○等人遭詐欺而匯款之情形，
    此等帳戶紀錄之提領及結餘情形，核與一般幫助詐欺行為人
    通常於將金融機構帳戶資料交由犯罪集團成員使用前，會先
    將帳戶餘額提領至最低款項，旋即交付他人供作財產犯罪贓
    款匯入、提領之用等慣常作法適正相符，益徵本件確係被告
    本於不明之緣由，主動將上開合庫銀行、臺中商銀之提款卡
    與密碼資料均交付告知予他人知悉使用，並非如其所辯解之
    遺失云云，乃彰彰明甚。
  (四)況以不法集團，若非確定該帳戶所有人不會報警或掛失止付
    ，伊等應不至於以該帳戶從事於財產犯罪，以避免遭警循線
    追查或徒勞無功，是本件前揭不法詐騙集團成員，於向告訴
    人己○○及被害人乙○○等人實行詐騙時，應確有把握該等
    帳戶不會於短期內即遭帳戶所有人即被告辛○○為掛失止付
    ，而此等確信，在該等帳戶係遭拾得或竊取之情形，實無發
    生之可能，足認被告上開關於該帳戶資料係遺失之所辯，亦
    皆不足採信，本件應係被告將前揭合庫銀行、臺中商銀帳戶
    之金融卡及密碼資料均提供予詐欺集團成員使用無訛。
  (五)按刑法上之故意，分直接故意（確定故意）與間接故意（不
    確定故意），「行為人對於構成犯罪之事實，明知並有意使
    其發生者」為直接故意，「行為人對於構成犯罪之事實，預
    見其發生而其發生並不違背其本意者」為間接故意；一般人
    至銀行開設帳戶並非難事，如非因財產犯罪等不法目的，依
    常情並無捨棄自己帳戶而迂迴收受他人帳戶使用之理，是被
    告辛○○對於不法詐欺集團成員可能將其所申請之帳戶資料
    用來作為詐欺等財產犯罪之非法用途上，應有所預見，且不
    違背其本意，其竟仍提供金融卡等帳戶資料予不法詐欺集團
    成員使用，足見不法詐欺集團成員將被告所提供之帳戶資料
    用來作為詐欺取財之用，為其所容認及允許。另查銀行帳戶
    可供款項之存匯、提領，係一般人均可輕易申請開設，並無
    任何資格條件之限制，且金融存款帳戶，事關存戶個人財產
    權益之保障，其與存戶印鑑章、提款卡結合，專屬性、私密
    性更形提高；除非本人或與本人具密切關係之人，難認有何
    理由可自由流通使用該存摺、印章；一般人亦均有應妥為保
    管存摺及提款卡，以防止存摺及提款卡被他人冒用之認識，
    縱有特殊情況偶有將存摺、提款卡交付他人之需，亦必深入
    瞭解其用途後始行提供使用，實乃吾人日常生活經驗與事理
    ；且存摺、提款卡等有關個人財產、身分之物品，如淪落不
    明人士手中，極易被利用為與財產犯罪有關之犯罪工具；而
    與他人於身分上不具密切關係之人，竟要求他人提供帳戶以
    為使用，此等行為，客觀上已屬可疑，且顯係供為某非正當
    資金進出使用，而隱瞞其流程及行為人身分曝光之不法意圖
    亦可預見；若此之社會現實，恆係一般人本於日常生活經驗
    即可體察，本件被告對此自皆難諉為不知，是被告提供其所
    開設之前揭合庫銀行、臺中商銀之提款卡與密碼資料時，應
    有幫助他人犯詐欺取財罪之不確定故意，亦堪可認定。
  (六)綜上所述，被告辛○○上揭所辯，無非事後飾卸之語，不足
    採信。是本件事證已臻明確，被告幫助詐欺之犯行，應洵堪
    認定。
三、查前開真實姓名、年籍均不詳之成年人所屬詐欺集團成員，
    基於意圖為自己不法所有之犯意聯絡，以如附表所示之方式
    對告訴人己○○及被害人乙○○等人行騙，並致使告訴人己○○及被害人乙○○等人均陷於錯誤，因而交付本人之財物
    ，則該成年人所屬詐欺集團成員所為，應係犯刑法第三百三
    十九條第一項之詐欺取財罪。被告辛○○提供其所開設前揭
    金融機構帳戶之金融卡及密碼資料予該成年人所屬詐欺集團
    成員，以為詐欺取財所用，係基於幫助他人詐欺取財之不確
    定故意，且所為屬詐欺取財罪構成要件以外之行為，核其所
    為係犯刑法第三十條第一項前段、第三百三十九條第一項之
    幫助詐欺取財罪。被告幫助該成年人所屬詐欺集團成員犯詐
    欺取財罪，為幫助犯，應依刑法第三十條第二項之規定減輕
    其刑。被告以一行為交付上開合庫銀行及臺中商銀之帳戶資
    料予該成年人，幫助該成年人所屬詐欺集團成員分別對告訴
    人己○○、癸○○、壬○○、丑○○、丁○○、庚○○、子
    ○○及被害人乙○○、甲○○、丙○○等人詐欺取財，其係
    以一行為觸犯十個基本構成要件相同之幫助詐欺罪名，構成
    同種想像競合犯，依刑法第五十五條前段之規定，應依情節
    較重者即對告訴人癸○○所為之該次幫助詐欺既遂犯行論以
    一罪。臺灣臺中地方法院檢察署九十九年度偵字第一一二五
    七號、第一二三二三號移送併案審理之犯罪事實，與本件前
    揭經起訴並論罪之被告幫助詐欺犯行，係屬想像競合犯之裁
    判上一罪關係之案件，則併案部分之犯罪事實本即為起訴效
    力之所及，本院自得併予審究之。
四、爰審酌被告辛○○之素行，其明知所提供之提款卡與密碼資
    料將有可能遭人供作財產犯罪之工具，竟仍執意將該等帳戶
    資料交付告知予不法份子使用，非惟幫助不法犯罪集團成員
    者遂行其財產犯罪之目的，同時使該等不法份子得以隱匿其
    真實身分，減少遭查獲之風險，愈使其肆無忌憚，助長犯罪
    之猖獗，破壞社會秩序甚鉅；惟衡酌本件告訴人己○○等人
    及被害人乙○○等人遭詐騙而匯入被告所申設前述合庫銀行
    及臺中商銀帳戶內之金額合計僅七萬餘元，金額未臻至鉅，
    但被告犯後飾詞否認犯罪，缺乏對自己犯行悔悟之具體表現
    之犯罪後態度等一切情狀，量處如主文所示之刑，並諭知易
    科罰金之折算標準。
五、至被告辛○○所提供之前揭其所申設金融機構帳戶之金融卡
    ，雖係被告所有並供其違犯本件犯罪所用之物，但既未據扣
    案，又無證據證明該等物件仍屬存在，為免滋生日後執行困
    難，爰不併予諭知沒收。再被告本件犯罪之型態為幫助他人
    犯詐欺取財罪，因詐欺取財之正犯是否屬於共同正犯，與被
    告應成立之罪名、刑責均無涉，為免累贅，爰不於主文欄諭
    知被告幫助「共同」詐欺取財，均附此說明之。
據上論斷，應依刑事訴訟法第二百九十九條第一項前段，刑法第
三十條第一項前段、第二項、第三百三十九條第一項、第五十五
條、第四十一條第一項前段，刑法施行法第一條之一第一項、第
二項前段，判決如主文。
本案經檢察官戊○○到庭執行職務。
中    華    民    國    99    年    7     月    13    日
                  刑事第三庭  審判長法  官  周瑞芬
                                    法  官  李慧瑜
                                    法  官  陳思成
以上正本證明與原本無異。
如不服本判決應於收受判決後10日內向本院提出上訴書狀，並應
敘述具體理由；其未敘述上訴理由者，應於上訴期間屆滿後20日
內向本院補提理由書（均須按他造當事人之人數附繕本）「切勿
逕送上級法院」。
                                    書記官  吳詩琳
中    華    民    國    99    年    7     月    13    日
附錄論罪科刑法條
刑法第三百三十九條第一項
意圖為自己或第三人不法之所有，以詐術使人將本人或第三人之
物交付者，處五年以下有期徒刑、拘役或科或併科一千元以下罰
金。
附表：
┌──┬───────┬─────┬─────────┬────────┬───────┬───┐
│編號│詐騙匯款之時間│  被害人  │  匯  款  金  額  │匯入被告之金融機│詐  騙  手  法│備  註│
│    │              │（告訴人）│    （新臺幣）    │構帳戶          │              │      │
├──┼───────┼─────┼─────────┼────────┼───────┼───┤
│ 一 │98年12月30日19│  己○○  │7,100元（以友人吳 │臺中商業銀行中正│由該詐騙集團某│      │
│    │時32分許      │          │俐璇之中國信託商業│分行帳號00000000│成員以不詳帳號│      │
│    │              │          │銀行帳號0000000000│00000000000號   │於露天拍賣網站│      │
│    │              │          │133511號帳戶轉帳）│                │虛偽刊登拍賣  │      │
│    │              │          │                  │                │SUPER JUNIOR演│      │
│    │              │          │                  │                │唱會門票2張， │      │
│    │              │          │                  │                │己○○於98年12│      │
│    │              │          │                  │                │月30日某時，見│      │
│    │              │          │                  │                │該拍賣廣告後誤│      │
│    │              │          │                  │                │信為真，而與該│      │
│    │              │          │                  │                │詐騙集團某成員│      │
│    │              │          │                  │                │聯絡購買，且陷│      │
│    │              │          │                  │                │於錯誤，至臺北│      │
│    │              │          │                  │                │縣新莊市○○路│      │
│    │              │          │                  │                │510號輔仁大學 │      │
│    │              │          │                  │                │校內之7-11便利│      │
│    │              │          │                  │                │商店，以該便利│      │
│    │              │          │                  │                │商店內設置之中│      │
│    │              │          │                  │                │國信託商業銀行│      │
│    │              │          │                  │                │AT M匯款至對方│      │
│    │              │          │                  │                │指定之帳戶內。│      │
├──┼───────┼─────┼─────────┼────────┼───────┼───┤
│ 二 │98年12月30日21│  癸○○  │16,000元（以友人之│同上            │由該詐騙集團某│      │
│    │時43分許      │          │郵局帳號0000000000│                │成員以「DORING│      │
│    │              │          │5431號帳戶轉帳）  │                │7604」帳號於露│      │
│    │              │          │                  │                │天拍賣網站虛偽│      │
│    │              │          │                  │                │刊登拍賣SUPER │      │
│    │              │          │                  │                │JUNIOR演唱會門│      │
│    │              │          │                  │                │票4張，癸○○ │      │
│    │              │          │                  │                │於98年12月29日│      │
│    │              │          │                  │                │20時許，見該拍│      │
│    │              │          │                  │                │賣廣告後誤信為│      │
│    │              │          │                  │                │真，而與該詐騙│      │
│    │              │          │                  │                │集團某成員聯絡│      │
│    │              │          │                  │                │購買，且陷於錯│      │
│    │              │          │                  │                │誤，請友人至彰│      │
│    │              │          │                  │                │化郵局鹿港分行│      │
│    │              │          │                  │                │代為匯款至對方│      │
│    │              │          │                  │                │指定之帳戶內。│      │
├──┼───────┼─────┼─────────┼────────┼───────┼───┤
│ 三 │98年12月31日凌│  乙○○  │4,600元           │同上            │由該詐騙集團某│      │
│    │晨0時39分許   │          │                  │                │成員以「eggcha│      │
│    │              │          │                  │                │ng」帳號於露天│      │
│    │              │          │                  │                │拍賣網站虛偽刊│      │
│    │              │          │                  │                │登拍賣Panasoni│      │
│    │              │          │                  │                │c牌DMC-LX3型數│      │
│    │              │          │                  │                │位相機1臺，呂 │      │
│    │              │          │                  │                │淑娟於98年12月│      │
│    │              │          │                  │                │31凌晨0時5分許│      │
│    │              │          │                  │                │，見該拍賣廣告│      │
│    │              │          │                  │                │後誤信為真，而│      │
│    │              │          │                  │                │與該詐騙集團某│      │
│    │              │          │                  │                │成員聯絡購買，│      │
│    │              │          │                  │                │且陷於錯誤，以│      │
│    │              │          │                  │                │郵局ATM匯款至 │      │
│    │              │          │                  │                │對方指定帳戶內│      │
│    │              │          │                  │                │。            │      │
├──┼───────┼─────┼─────────┼────────┼───────┼───┤
│ 四 │98年12月31日凌│  壬○○  │4,000元           │合作金庫商業銀行│由該詐騙集團某│      │
│    │晨01時47分許  │          │                  │烏日分行帳號0061│成員以「ivyw12│      │
│    │              │          │                  │000000000000號  │03」帳號於露天│      │
│    │              │          │                  │                │拍賣網站虛偽刊│      │
│    │              │          │                  │                │登拍賣SONY新力│      │
│    │              │          │                  │                │PSP遊戲機1臺，│      │
│    │              │          │                  │                │壬○○於98年12│      │
│    │              │          │                  │                │月31日凌晨1時 │      │
│    │              │          │                  │                │許，見該拍賣廣│      │
│    │              │          │                  │                │告後誤信為真，│      │
│    │              │          │                  │                │而與該詐騙集團│      │
│    │              │          │                  │                │某成員聯絡購買│      │
│    │              │          │                  │                │，且陷於錯誤，│      │
│    │              │          │                  │                │而至臺北市南京│      │
│    │              │          │                  │                │東路與新生北路│      │
│    │              │          │                  │                │口，以合作金庫│      │
│    │              │          │                  │                │商業銀行設置之│      │
│    │              │          │                  │                │ATM匯款至對方 │      │
│    │              │          │                  │                │指定帳戶內。  │      │
├──┼───────┼─────┼─────────┼────────┼───────┼───┤
│ 五 │98年12月31日上│  丑○○  │12,000元          │同上            │由該詐騙集團某│      │
│    │午06時41分許  │          │                  │                │成員以「hsiehl│      │
│    │              │          │                  │                │ichi」帳號於露│      │
│    │              │          │                  │                │天拍賣網站虛偽│      │
│    │              │          │                  │                │刊登拍賣BOSCH │      │
│    │              │          │                  │                │洗衣機1臺，蘇 │      │
│    │              │          │                  │                │佳龍於98年12月│      │
│    │              │          │                  │                │31日凌晨0時2分│      │
│    │              │          │                  │                │許，見該拍賣廣│      │
│    │              │          │                  │                │告後誤信為真，│      │
│    │              │          │                  │                │而與該詐騙集團│      │
│    │              │          │                  │                │某成員聯絡購買│      │
│    │              │          │                  │                │，且陷於錯誤，│      │
│    │              │          │                  │                │以嘉義縣六腳鄉│      │
│    │              │          │                  │                │蒜頭郵局設置之│      │
│    │              │          │                  │                │ATM匯款至對方 │      │
│    │              │          │                  │                │指定帳戶內。  │      │
├──┼───────┼─────┼─────────┼────────┼───────┼───┤
│ 六 │98年12月31日上│  丁○○  │10,800元          │同上            │由該詐騙集團某│      │
│    │午07時51分許  │          │                  │                │成員以不詳之帳│      │
│    │              │          │                  │                │號於露天拍賣網│      │
│    │              │          │                  │                │站虛偽刊登拍賣│      │
│    │              │          │                  │                │SUPER JUNIOR演│      │
│    │              │          │                  │                │唱會門票，邱品│      │
│    │              │          │                  │                │郡於98年12月30│      │
│    │              │          │                  │                │日凌晨0時許， │      │
│    │              │          │                  │                │見該拍賣廣告後│      │
│    │              │          │                  │                │誤信為真，而與│      │
│    │              │          │                  │                │該詐騙集團某成│      │
│    │              │          │                  │                │員聯絡購買，且│      │
│    │              │          │                  │                │陷於錯誤，至新│      │
│    │              │          │                  │                │竹縣新豐鄉新興│      │
│    │              │          │                  │                │路1號，以臺灣 │      │
│    │              │          │                  │                │中小企業銀行設│      │
│    │              │          │                  │                │置之ATM匯款至 │      │
│    │              │          │                  │                │對方指定帳戶內│      │
│    │              │          │                  │                │。            │      │
├──┼───────┼─────┼─────────┼────────┼───────┼───┤
│ 七 │98年12月31日上│  甲○○  │5,000元           │臺中商業銀行中正│由該詐騙集團某│      │
│    │午09時39分許  │          │                  │分行帳號00000000│成員以不詳之帳│      │
│    │              │          │                  │00000000000號   │號於拍賣網站虛│      │
│    │              │          │                  │                │偽刊登拍賣SUPE│      │
│    │              │          │                  │                │R JUNIOR演唱會│      │
│    │              │          │                  │                │門票，甲○○於│      │
│    │              │          │                  │                │98年12月31日某│      │
│    │              │          │                  │                │時，見該拍賣廣│      │
│    │              │          │                  │                │告後誤信為真，│      │
│    │              │          │                  │                │而與該詐騙集團│      │
│    │              │          │                  │                │某成員聯絡購買│      │
│    │              │          │                  │                │，且陷於錯誤，│      │
│    │              │          │                  │                │至桃園縣桃園市│      │
│    │              │          │                  │                │民權路6號，以 │      │
│    │              │          │                  │                │國泰世華商業銀│      │
│    │              │          │                  │                │行設置之ATM 匯│      │
│    │              │          │                  │                │款至對方指定帳│      │
│    │              │          │                  │                │戶內。        │      │
├──┼───────┼─────┼─────────┼────────┼───────┼───┤
│ 八 │98年12月31日中│  庚○○  │6,000元           │合作金庫商業銀行│由該詐騙集團某│      │
│    │午11時58分許  │          │                  │烏日分行帳號0061│成員以「dpa332│      │
│    │              │          │                  │000000000000號  │4」之帳號於奇 │      │
│    │              │          │                  │                │摩拍賣網站虛偽│      │
│    │              │          │                  │                │刊登拍賣Nikon │      │
│    │              │          │                  │                │牌d90含雙鏡頭 │      │
│    │              │          │                  │                │00-000 00mm sb│      │
│    │              │          │                  │                │900閃光燈，陳 │      │
│    │              │          │                  │                │依秀於98年12月│      │
│    │              │          │                  │                │30日某時，見該│      │
│    │              │          │                  │                │拍賣廣告後誤信│      │
│    │              │          │                  │                │為真，而與該詐│      │
│    │              │          │                  │                │騙集團某成員聯│      │
│    │              │          │                  │                │絡購買，且陷於│      │
│    │              │          │                  │                │錯誤，至合作金│      │
│    │              │          │                  │                │庫商業銀行以臨│      │
│    │              │          │                  │                │櫃匯款方式匯款│      │
│    │              │          │                  │                │至對方指定帳戶│      │
│    │              │          │                  │                │內。          │      │
├──┼───────┼─────┼─────────┼────────┼───────┼───┤
│ 九 │98年12月31日中│  子○○  │4,000元           │臺中商業銀行中正│由該詐騙集團某│      │
│    │午12時12分許  │          │                  │分行帳號00000000│成員以「richys│      │
│    │              │          │                  │00000000000號   │1202」之帳號於│      │
│    │              │          │                  │                │露天拍賣網站虛│      │
│    │              │          │                  │                │偽刊登拍賣PSP │      │
│    │              │          │                  │                │2007白色薄型主│      │
│    │              │          │                  │                │機（已改機）1 │      │
│    │              │          │                  │                │臺，子○○於98│      │
│    │              │          │                  │                │年12月31日上午│      │
│    │              │          │                  │                │9時40分許，見 │      │
│    │              │          │                  │                │該拍賣廣告後誤│      │
│    │              │          │                  │                │信為真，而與該│      │
│    │              │          │                  │                │詐騙集團某成員│      │
│    │              │          │                  │                │聯絡購買，且陷│      │
│    │              │          │                  │                │於錯誤，至臺北│      │
│    │              │          │                  │                │市文化大學內之│      │
│    │              │          │                  │                │郵局以臨櫃匯款│      │
│    │              │          │                  │                │方式匯款至對方│      │
│    │              │          │                  │                │指定帳戶內。  │      │
├──┼───────┼─────┼─────────┼────────┼───────┼───┤
│一０│98年12月31日13│  丙○○  │5,000元（以友人陳 │同上            │由該詐騙集團某│      │
│    │時04分許      │          │竹婷名義匯款）    │                │成員以不詳之帳│      │
│    │              │          │                  │                │號於露天拍賣網│      │
│    │              │          │                  │                │站虛偽刊登拍賣│      │
│    │              │          │                  │                │SHARP牌WX-T923│      │
│    │              │          │                  │                │型號之白色手機│      │
│    │              │          │                  │                │1支，丙○○於9│      │
│    │              │          │                  │                │8年12月30日20 │      │
│    │              │          │                  │                │時至21時間之某│      │
│    │              │          │                  │                │時，見該拍賣廣│      │
│    │              │          │                  │                │告後誤信為真，│      │
│    │              │          │                  │                │而與該詐騙集團│      │
│    │              │          │                  │                │某成員聯絡購買│      │
│    │              │          │                  │                │，且陷於錯誤，│      │
│    │              │          │                  │                │至彰化縣員林鎮│      │
│    │              │          │                  │                │中正路之員林中│      │
│    │              │          │                  │                │正路郵局以友人│      │
│    │              │          │                  │                │陳竹婷名義臨櫃│      │
│    │              │          │                  │                │匯款至對方指定│      │
│    │              │          │                  │                │帳戶內。      │      │
└──┴───────┴─────┴─────────┴────────┴───────┴───┘

司法院資訊處製作；財團法人民間司法改革基金會備份。
